臺灣臺南地方法院民事裁定
110年度訴字第1273號
原      告  林玉丞
上列原告與被告黃麗珠等間請求返還借款等事件，本院裁定如下
：
    主   文
一、原告應於收受本裁定送達後七日內，補正被告林子平、林子
    宸之法定代理人，逾期未補正，即駁回其對被告林子平、林
    子宸之訴。
二、原告應於本裁定送達後七日內，具狀補正起訴狀所載訴之聲
    明第二項「被告應歸還原告①萬寶龍一百週年紀念筆、②郭常
    喜鑄劍二把、③黑檀實木茶盤一個及景德鎮瓷器茶具一組」
    部分之請求權基礎，及為此請求之具體原因事實，逾期未補
    正，即駁回此部分之訴。
　　理  由
一、按起訴，應以訴狀表明當事人及法定代理人、訴訟標的及其
    原因事實，民事訴訟法第244條第1項第1款、第2款定有明文
    。次按能獨立以法律行為負義務者，有訴訟能力；關於訴訟
    之法定代理及為訴訟所必要之允許，依民法及其他法令之規
    定；能力、法定代理權或為訴訟所必要之允許有欠缺而可以
    補正者，審判長應定期間命其補正；原告之訴有原告或被告
    無訴訟能力，未由法定代理人合法代理之情形者，應以裁定
    駁回之。另按所謂「訴訟標的」，係指原告為確定私權，以
    訴之方式請求法院對其主張之法律關係加以判決者而言；所
    謂「原因事實」，係為使訴訟標的特定所必要之事實；訴訟
    標的之法律關係，應附隨原因事實為主張，倘有欠缺，將無
    法特定審理及判決效力之範圍。又原告之訴，若有起訴不合
    程式或不備其他要件之情形者，依其情形可以補正，經審判
    長定期間命其補正而不補正者，法院應以裁定駁回之，則為
    民事訴訟法法第249條第1項所明定。
二、本件被告林子平（民國00年生）、林子宸（96年生）均為7
    歲以上、未滿20歲之未成年人，有其戶籍謄本在卷可參，為
    民法上之限制行為能力人，尚不能獨立以法律行為負義務，
    為無訴訟能力之人，應由其法定代理人代為、代受訴訟行為
    。惟原告提起本件訴訟，未列明被告林子平、林子宸之法定
    代理人，於法不合，茲因法定代理權有欠缺屬可補正事項，
    爰依法定期命原告補正被告林子平、林子宸之法定代理人，
    逾期未補正，即駁回原告對被告林子平、林子宸之訴。 
三、又原告之民事起訴狀內，就其訴之聲明第二項，並未具體表
    明其請求受判決事項之實體法上請求權基礎（即原告請求所
    依據之法律規定條文或契約約定條款），亦完全未敘明其原
    因事實（即基於何等事實得請求被告歸還萬寶龍紀念筆等物
    品），其起訴顯未具備法定程式，因此等欠缺可以補正，爰
    依民事訴訟法第249條第1項但書之規定，限期命原告補正上
    開事項，逾期未補正，即駁回原告此部分之訴。
四、依民事訴訟法第249條第1項但書，裁定如主文。 
中　　華　　民　　國　　110 　年　　9 　　月　　3 　　日
                  民事第二庭  法  官  張玉萱
以上正本係照原本作成。
本件裁定不得抗告。
中　　華　　民　　國　　110 　年　　9 　　月　　6 　　日
                              書記官  鄭伊汝